【裁判字號】    95,易,1138
【裁判日期】    951110
【裁判案由】    毀損等
【裁判全文】
臺灣臺南地方法院刑事判決              95年度易字第1138號
公  訴  人  臺灣臺南地方法院檢察署檢察官
被      告  甲○○
上列被告因毀損等案件，經檢察官提起公訴（95年度調偵字第
568號），本院判決如下：
    主    文
甲○○以加害生命之事，恐嚇他人致生危害於安全，處有期徒刑
柒月；又公然侮辱人，處拘役肆拾日，如易科罰金，以銀元佰
元即新臺幣玖佰元折算壹日；又損壞他人之物，足以生損害於他
人，處有期徒刑捌月；所處徒刑部分應執行有期徒刑壹年貳月。
    事    實
一、甲○○曾因傷害丙○○之身體及毀損丙○○之住處鐵皮門，
    經本院於民國九十五年二月三日以九十五年度易字第七三號
    判處有期徒刑七月，甲○○不服後提起上訴，而於該案之上
    訴期間 (上開案件業嗣於九十五年六月二十九日經臺灣高等
    法院臺南分院以九十五年度上易字第一五一號駁回被告之上
    訴，嗣告確定)，甲○○因心生不滿，而於九十五年五月二
    十日凌晨一時許，駕駛車號2S -9125號自用小客車，前往臺
    南縣學甲鎮中洲里四六八號丙○○住處門前，手持木棒下車
    ，基於公然侮辱之犯意，當場以「幹你娘雞巴」等穢語公然
    侮辱丙○○；又另行起意在同時、地，基於恐嚇丙○○生命
    之犯意，對丙○○恐嚇稱：「今天要讓你死」等語，致丙○
    ○心生畏懼，迅速進入屋內並將門關上，而甲○○竟另基於
    毀損之犯意，持木棍撞擊該門而毀損紗門及前門；丙○○乃
    緊急報警，甲○○仍不罷休，先將車子駛回家中後，隨即自
    住處後方，進入丙○○住處後方，復承續上開毀損之犯意，
    接續以木棍擊毀該處窗戶玻璃及刺穿木櫃，致生損害於丙○
    ○，嗣經警到場始罷手。
二、案經臺南縣警察局學甲分局報告臺灣臺南地方法院檢察署檢
    察官偵查起訴。
    理    由
一、訊據被告甲○○固坦承於上開時、地，持木棍毀損告訴人丙
    ○○住處之窗戶玻璃等情，惟矢口否認有何其他恐嚇、公然
    侮辱及毀損之犯行，辯稱：證人郭秋緞是告訴人的好朋友，
    且案發時是凌晨一時，證人郭秋緞不可能出現在告訴人家中
    ，故其於偵查中之證言顯不可採云云。經查：上開犯罪事實
    ，業據告訴人丙○○於警詢時及偵查中指訴綦詳，核與證人
    郭秋緞於檢察官偵查中所證：案發之時伊在丙○○家，伊看
    見被告甲○○開車到丙○○家門口，手持木棒下車，並罵「
    幹你娘雞巴」，還對丙○○說：「丙○○我今天絕對要讓你
    死」等語，伊就叫丙○○快進入屋內，不要被他傷到，而甲
    ○○竟持木棍開始撞門並將門撞壞，伊就叫丙○○報警並通
    知親友，甲○○聽到後就趕快開車回家，之後又從丙○○住
    處後方，進入丙○○住處後門，以木棍將丙○○家後門、窗
    戶都敲毀，之後警察就來了等語 (見九十三年度調偵字第五
    六八號卷第八頁、九十五年度他字第三九四一號卷第十九頁
    )及證人吳錦山所證：伊當時和丙○○、郭秋緞在泡茶聊天
    ，案發時之情形確和郭秋緞所證相同等語 (見九十五年度他
    字第三九四一號卷第十九頁)，均屬相符；另參以被告甲○
    ○於警詢時亦自承：伊係因為之前被告訴人丙○○控告傷害
    、毀損罪，希望和告訴人達成和解，但告訴人要求賠償新臺
    幣五十萬元，伊賠不起，再加上當日有喝酒，所以才會持木
    棍砸壞告訴人住處四個窗戶八面玻璃等語 (見警卷第五頁)
    ；嗣被告於檢察官偵查中亦曾就上開恐嚇及毀損部分之犯行
    為認罪之表示 (見九十四年度營偵字第八三二號卷第六頁)
    ，綜上事證相互參稽，足認被告確有對告訴人為恐嚇、公然
    侮辱及毀損之犯行，要屬無訛。至被告辯稱證人郭秋緞於案
    發時不可能在現場云云，亦據證人吳錦山證稱：當時係伊、
    丙○○、郭秋緞三人在一起泡茶聊天等情 (見九十五年度他
    字第三九四一號卷第十九頁)，足認被告上開所辯，顯不足
    採。本件事證明確，被告犯行，堪以認定。
二、核被告所為，係犯刑法第三百零五條之恐嚇罪、三百零九條
    第一項之公然侮辱罪及三百五十四條之毀損罪。被告持木棍
    ，基於一個單一之毀損告訴人之物之犯意，接續為上開毀損
    告訴人住處之紗門、前門、住處後方窗戶玻璃及木櫃之數個
    動作，應為接續犯而認係單純一罪。被告所犯恐嚇罪、公然
    侮辱罪及毀損罪間，犯意各別，構成要件不同，應分論併罰
    。至檢察官移送併辦之被告毀損告訴人住處之紗門、前門、
    住處後方之窗戶玻璃及木櫃之犯行 (九十五年度偵字第一三
    八七○號)，與檢察官起訴論罪之被告所犯毀損罪部分，係
    屬事實上同一案件，本院自應併予審理。爰審酌被告為本件
    犯行之動機係曾因傷害告訴人丙○○之身體及毀損告訴人丙
    ○○之住處鐵皮門，經本院於九十五年二月三日以九十五年
    度易字第七三號判處有期徒刑七月，甲○○不服後提起上訴
    ，而於該案之上訴期間 (上開案件業嗣於九十五年六月二十
    九日經臺灣高等法院臺南分院以九十五年度上易字第一五一
    號駁回被告之上訴，嗣告確定)，甲○○因而對告訴人心生
    不滿而犯本案，不但未因前案經本院判刑而生悔過之心，反
    因心生不滿而存報復之意，並其犯罪目的、手段、所造成告
    訴人之財產上及心理上之損害甚鉅，犯後就大部分之犯行猶
    飾詞否認之態度等一切情狀，量處如主文所示之刑，並就有
    期徒刑部分定其應執行刑，就所處拘役部分，諭知如易科罰
    金之折算標準，以資懲儆。被告持以毀損告訴人住處之門窗
    、玻璃之木棍一支，係其在告訴人住處外建築工地隨手取得
    ，非其所有之物，且亦已丟棄，業據被告供承在卷，亦非屬
    違禁物，爰不予宣告沒收，併此敘明。
三、刑法修正後法條適用之比較：
    按行為後法律有變更者，適用行為時之法律。但行為後之法
    律有利於行為人者，適用最有利於行為人之法律，刑法第二
    條第一項定有明文。茲查：
    (一)本件被告於犯罪時之刑法第四十一條第一項前段規定：「
      犯最重本刑為五年以下有期徒刑以下之刑之罪，而受六個
      月以下有期徒刑或拘役之宣告，因身體、教育、職業、家
      庭之關係或其他正當事由，執行顯有困難者，得以一元以
      上三元以下折算一日，易科罰金」。又被告行為時之易科
      罰金折算標準，修正前罰金罰鍰提高標準條例第二條前段
      （現已刪除）規定，就其原定數額提高為一百倍折算一日
      ，則本件被告行為時之易科罰金折算標準，應以銀元三百
      元折算一日，經折算為新臺幣後，應以新臺幣九百元折算
      為一日。惟九十五年七月一日修正生效施行之刑法第四十
      一條第一項前段、第二項則分別規定：「犯最重本刑為五
      年以下有期徒刑以下之刑之罪，而受六個月以下有期徒刑
      或拘役之宣告者，得以新臺幣一千元、二千元或三千元折
      算一日，易科罰金。」。茲比較修正前後之易科罰金折算
      標準，以九十五年七月一日修正公布施行前之規定，較有
      利於被告，則應依刑法第二條第一項前段，適用修正前刑
      法第四十一條第一項前段之規定，就被告所處之拘役定其
      折算標準。並依修正前罰金罰鍰提高標準條例第二條規定
      ，就其原定數額提高為一百倍折算壹日。
    (二)按裁判確定前犯數罪者，併合處罰之；數罪併罰，有二裁
      判以上者，依第五十一條規定，定其應執行之刑；依刑法
      第五十三條及第五十四條應依刑法第五十一條第五款至第
      七款之規定，定其應執行刑者，由該案犯罪事實最後判決
      之法院之檢察官，聲請該法院裁定之，刑法第五十條、第
      五十三條，刑事訴訟法第四百七十七條第一項分別定有明
      文。又按刑法第二條第一項規定：「行為後法律有變更者
      ，適用行為時之法律。但行為後之法律有利於行為人者，
      適用最有利於行為人之法律」。查被告於裁判確定前犯數
      罪，且均係於九十五年七月一日之前犯之，而刑法第五十
      一條業於九十四年一月七日修正公布，並於九十五年七月
      一日施行，修正前刑法第五十一條規定：「數罪併罰，分
      別宣告其罪之刑，依左列各款定其應執行者：」，其中第
      五款規定：「宣告多數有期徒刑者，於各刑中之最長期以
      上，各刑合併之刑期以下，定其刑期。但不得逾二十年。
      」，修正後刑法第五十一條第五款規定：「宣告多數有期
      徒刑者，於各刑中之最長期以上，各刑合併之刑期以下，
      定其刑期。但不得逾三十年」。茲將本件分別適用舊法、
      新法之結果，因本件被告所犯恐嚇及毀損二罪之宣告刑各
      為七月、八月，合併之刑期至多為一年五月，均不生逾二
      十年或逾三十年之情形，是以比較新舊法適用之結果，並
      不生「行為後之法律較有利於行為人」之情形，仍應適用
      行為時法即修正生效施行前第五十一條第五款規定應執行
      刑。
據上論斷，應依刑事訴訟第二百九十九條第一項前段，刑法第二
條第一項前段、第三百零五條、第三百零九條第一項、第三百五
十四條、修正前刑法第四十一條第一項前段、修正前刑法第五十
一條第五款，刑法施行法第一條之一，修正前罰金罰鍰提高標準
條例第二條，現行法規所定貨幣單位折算新臺幣條例第二條，判
決如主文。
本案經檢察官乙○○到庭執行職務。
中    華    民    國    95    年    11    月    10    日
                  刑事第二庭  審判長  法  官  蘇義洲
                                      法  官  洪士傑
                                      法  官  徐文瑞
以上正本證明與原本無異。
如不服本判決，應於判決送達後十日內向本院提出上訴狀（應附
繕本）。
                                      書記官  李佩珊
中    華    民    國    95    年    11    月    10    日
附錄本案論罪科刑法條全文：
中華民國刑法第305條
以加害生命、身體、自由、名譽、財產之事，恐嚇他人致生危害
於安全者，處2年以下有期徒刑、拘役或3百元以下罰金。
中華民國刑法第309條
公然侮辱人者，處拘役或 3 百元以下罰金。
以強暴犯前項之罪者，處1年以下有期徒刑、拘役或5百元以下罰
金。
中華民國刑法第354條
毀棄、損壞前二條以外之他人之物或致令不堪用，足以生損害於
公眾或他人者，處2年以下有期徒刑、拘役或5百元以下罰金。


司法院資訊處製作；財團法人民間司法改革基金會備份。
